【裁判字號】    96,易,3233
【裁判日期】    970220
【裁判案由】    毒品危害防制條例
【裁判全文】
臺灣高雄地方法院刑事判決              96年度訴字第5295號
公  訴  人  臺灣高雄地方法院檢察署檢察官
被      告  甲  ○
上列被告因毒品危害防制條例案件，經檢察官提起公訴（96年度
毒偵字第8257、9718號），被告就被訴事實為有罪之陳述，本院
裁定進行簡式審判程序，合併審理，判決如下：
    主  文
甲○施用施用第二級毒品，累犯，處有期徒刑陸月；又第一級毒
品，累犯，處有期徒刑壹年貳月；又施用第二級毒品，累犯，處
有期徒刑陸月。應執行有期徒刑貳年。
    事  實
一、甲○前因施用毒品案件，經本院以89年度毒聲字第7504號裁
    定令入戒治處所施以強制戒治，嗣經本院以90年度毒聲字第
    1095號裁定停止戒治，所餘戒治期間，付保護管束，惟於保
    護管束期間，再度施用毒品，經本院以90年度毒聲字第3975
    號裁定撤銷停止戒治，令入戒治處所施以強制戒治，於民國
    91年10月31日強制戒治期滿，經臺灣高雄地方法院檢察署檢
    察官以91年度戒毒偵字第1130號為不起訴處分確定；又於92
    年間因施用第一、二級毒品案件，經臺灣高等法院高雄分院
    以94年度上訴字第614 號分別判處有期徒刑10月、8 月，並
    定應執行有期徒刑1 年4 月確定，於96年2 月15日假釋出獄
    ，假釋中付保護管束，於96年4 月3 日保護管束期滿，假釋
    未經撤銷，以已執行完畢論。詎其仍不思悔改，明知海洛因
    、甲基安非他命為毒品危害防制條例所列第1 級及第2 級毒
    品，不得非法持有、施用，竟基於施用海洛因、甲基安非他
    命之犯意，於96年5 月10日中午12時許，在高雄縣仁武鄉○
    ○村○○○街66號，以燒烤之方式，施用甲基安非他命1 次
    ，嗣經警於同年月11日下午2 時50分許，持本院核發之搜索
    票，前往上開處所搜索而查獲，並經其同意採尿送驗，呈甲
    基安非他命陽性反應；復於同年9 月27日上午5 時5 分許為
    警採尿回溯24小時內某時（不包括在公權力拘束之時間），
    在不詳處所，施用海洛因、甲基安非他命各1 次。嗣於同日
    上午2 時30分許，因涉嫌竊盜案為警在高雄縣路竹鄉○○路
    38號查獲，並徵其同意採其尿液送驗後，發現有海洛因代謝
    後之嗎啡及甲基安非他命之陽性反應而查悉上情。
二、案經高雄縣政府警察局湖內分局、仁武分局報告臺灣高雄地
    方法院檢察署檢察官偵查起訴。
    理  由
一、本件係經被告甲○於準備程序當庭表示認罪，而經本院裁定
    以簡式審判程序加以審理，依據刑事訴訟法第273 條之2 、
    第159 條第2 項之規定，不適用傳聞法則有關限制證據能力
    之相關規定，合先敘明。
二、上開事實業經被告甲○坦承不諱，且其為警查獲所採集之尿
    液檢體，經送檢驗結果，分呈嗎啡陽性反應（按海洛因係由
    嗎啡經化學合成而製得，經注射進入人體後，因代謝分解成
    嗎啡，因此施打海洛因後，由尿液中檢驗結果仍為嗎啡反應
    ）及甲基安非他命陽性反應，台灣檢驗科技股份有限公司96
    年5 月31日、96年10月11日出具之報告編號KＺ000000000000
    、KH2007A0000000號濫用藥物尿液檢驗報告暨高雄縣政府警
    察局仁武分局澄觀派出所偵辦毒品案件尿液採證檢驗對照表
    、高雄縣湖內分局煙毒、麻藥案件嫌犯代號與真實姓名對照
    表各1 件在卷可稽，足見被告上開自白核與事實相符，應可
    採信。又被告有如事實欄所示之經強制戒治執行完畢釋放之
    情，有臺灣高等法院被告前案紀錄表在卷可佐，顯見其係於
    上開強制戒治執行完畢釋放後，5 年內再犯本件施用第一、
    二級毒品之罪，事證明確，被告犯行堪以認定，自應依法論
    科。
三、按海洛因、甲基安非他命係毒品危害防制條例第2 條第2 項
    第1 款、第2 款所明定之第一級、第二級毒品，不得非法持
    有、施用。核被告所為，係犯毒品危害防制條例第10條第1
    項之施用第一級毒品海洛因罪，及同條第2 項之施用第二級
    毒品甲基安非他命罪。又被告施用第一級毒品海洛因前後持
    有海洛因，及其施用第二級毒品甲基安非他命前後持有甲基
    安非他命之低度行為，應為施用海洛因、甲基安非他命之高
    度行為所吸收，均不另論罪。被告所犯上開施用第一級、第
    二級毒品3 罪間，犯意各別，行為互殊，應予分論併罰。查
    被告有事實欄所載之有期徒刑執行完畢紀錄，有前開臺灣高
    等法院被告前案紀錄表可按，其於有期徒刑之執行完畢後5
    年內，故意再犯本件有期徒刑以上之施用第一、二級毒品罪
    ，為累犯，應依刑法第47條第1 項之規定加重其刑。爰審酌
    海洛因及甲基安非他命戕害身心，而被告前因施用毒品經送
    觀察勒戒、強制戒治及刑罰之執行後，猶不思戒絕革除惡習
    ，再為本件犯罪，顯未因前所受觀察勒戒、強制戒治及刑罰
    之執行而記取教訓，惟其施用毒品所生危害，實以自戕身心
    健康為主，對於他人生命、身體、財產等法益，尚無明顯而
    重大之實害，兼衡其犯罪後坦承犯行等一切情狀，各量處如
    主文所示之刑，並定其應執行之刑。
據上論斷，應依刑事訴訟法第273 條之1 第1 項、第299 條第1
項前段，毒品危害防制條例第10條第1 項、第2 項，刑法第11條
前段、第47條第1 項、第51條第5 款，判決如主文。
本案經檢察官呂乾坤到庭執行職務。
中    華    民    國    97    年    2     月    20    日
                  刑事第十二庭  法  官  施介元
以上正本證明與原本無異。
如不服本判決應於收受本判決後10日內向本院提出上訴書狀，並
應敘述具體理由，如未敘述上訴理由者，應於上訴期間屆滿後20
日內補提理由書狀於本院（均須按他造當事人之人數附繕本）「
切勿逕送上級法院」。
中    華    民    國    97    年    2     月    20    日
                                書記官  謝群育
附錄本判決論罪科刑法條
毒品危害防制條例第10條
施用第一級毒品者，處 6 月以上 5 年以下有期徒刑。
施用第二級毒品者，處 3 年以下有期徒刑。


司法院資訊處製作；財團法人民間司法改革基金會備份。
